# 请教陈版主收购中涉及的合并问题

提问人：xiongmao12 时间：2016-08-28 19:01:32
请教陈版主，B公司为A公司的子公司，C公司为其他控制方控制的公司。现A拟收购C公司，具体流程为，A先收购C部分股权（不达到控制），之后A再以B的股权对C公司单方面增资，增资后持股比例超过50%，取得控制权，同时B由A的子公司变为C的子公司，依然纳入A公司合并报表。请教以上交易涉及的会计处理。 1 、A公司收购C公司构成非同一控制下企业合并，按照分部交易实现非同一控制下合并处理。 2 、A以B的股权向C进行单方面增资，视同非货币性资产交换。考虑到交易前后B均在A的实际控制下，因此认为不具有商业实质，在A个别报表层面不确认损益。 3 、C公司接受A公司以B股权的出资时，属于非同一控制下企业合并，C公司合并报表层面按照公允价值确认B的价值，但是在A合并C时，需要将B的价值由公允调整回账面。请教上面的处理方式是否合理？另外，A公司以B的股权单方面向C公司出资，导致C其他股东的股权被稀释。该事项在A、B、C分别的个别及合并报表中是否有需要注意的地方，还是都正常处理就可以？

回答人：chenyiwei
可参考《瑞华研究 2010 ～ 2014 汇编》之“问题3-2-60（以子公司控股股权对被购买方增资实现对被购买方非同一控制下合并的处理）”所述原则处理。本案例与该问题解答的区别在于：问题解答中是一次交易，而本案例是由两步构成“一揽子交易”的交易所构成。
但处理的原则应当是一样的。